# 请教陈版主，未确认融资费用的折现率应该怎样确定

提问人：shisanxiansheng 时间：2022-07-19 09:29:24
实务中，在处置固定资产分期收款(3期)的情况下，形成长期应收款，未确认融资收益的折现率应该怎样确定？可以使用五年期lpr吗？还是必须使用无风险利率加风险利率？无风险利率用十年期国债收益率，风险利率在3%~5%之间吗？如果企业处于非特殊行业，无重大经营风险，可以选择3%的风险利率吗

回答人：chenyiwei
此处折现率的确定可参考新租赁准则下对承租人的租赁内含利率或者增量借款利率的确定。所选择的基准利率对应的年限应与相应获得的融资期限相对应。请参阅《计学精要 2021 》中关于租赁增量借款利率的内容。

提问人：shisanxiansheng 时间：2022-07-24 21:16:06
陈老师，如果固定资产有评估价值，是否可以以评估价值作为现值，折现率是内含报酬率，但内含报酬率（2.7%左右）小于融资期限对应的增量借款利率，这样是否合理，谢谢陈老师

回答人：chenyiwei
假设不分期收款出售，而是处置时一次性收款，若此时就按评估值成交的，则可以这样处理。前提是对该交易价格获取充分、适当的审计证据。